臺灣高等法院臺南分院刑事判決        100年度上訴字第659號
上訴人即被告  林志展
上列上訴人即被告因毒品危害防制條例案件，不服臺灣臺南地方
法院100年度訴字第477號中華民國100年5月31日第一審判決（起
訴案號：臺灣臺南地方法院檢察署100年度毒偵字第672號），提
起上訴，本院判決如下：
    主  文
上訴駁回。
    理  由
一、按不服地方法院之第一審判決而上訴者，應向管轄第二審之
    高等法院為之。提起上訴，應以上訴書狀提出於原審法院為
    之。上訴書狀應敘述具體理由。第二審法院認為上訴書狀未
    敘述理由者，應以判決駁回之。刑事訴訟法第361條第1項、
    第2項、第350條及第367條前段分別定有明文。而所謂不服
    第一審判決之具體理由，必係依據卷內既有訴訟資料或提出
    新事證，指摘或表明第一審判決有何採證認事、用法或量刑
    等足以影響判決本旨之不當或違法，而構成應予撤銷之具體
    事由，始克當之（例如：依憑證據法則具體指出所採證據何
    以不具證據能力，或依憑卷證資料，明確指出所為證據證明
    力之判斷如何違背經驗、論理法則）；倘僅泛言原判決認定
    事實錯誤、違背法令、量刑失之過重或輕縱，而未依上揭意
    旨指出具體事由，或形式上雖已指出具體事由，然該事由縱
    使屬實，亦不足以認為原判決有何不當或違法者（例如：對
    不具有調查必要性之證據，法院未依聲請調查亦未說明理由
    ，或援用證據不當，但除去該證據仍應為同一事實之認定）
    ，皆難謂係具體理由，俾與第二審上訴制度旨在請求第二審
    法院撤銷、變更第一審不當或違法之判決，以實現個案救濟
    之立法目的相契合，並節制濫行上訴（最高法院97年度台上
    字第892號刑事判決意旨參照）。
二、上訴意旨略稱：
  (一)本件被告前於92年10月間因施用毒品案件，經觀察勒戒至93
    年3月19日執行完畢。被告當時僅犯1件施用毒品案件，原判
    決書卻記載臺灣臺南地方法院檢察署以93年度毒偵緝字第70
    、71、72號為不起訴處分。被告僅有施用1次毒品之記錄，
    不起訴書卻有3個案號，可能造成法官對於被告有不好觀感
    而有不同之量刑。
  (二)被告此次施用毒品施行距前次施用已逾5年，應受較輕之判
    決。
  (三)又被告於庭訊時即已坦承錯誤，並於100年1月19日自行至醫
    院接受替代療法治療。且被告自100年1月21日起均按時前往
    向觀護人報到並接受採尿，迄今未再有毒品反應。被告希望
    能矯正自己的吸毒行為，以維護身心健康。被告施用毒品固
    應受罰，惟原判決量刑過重。爰提起上訴，請求將原判決撤
    銷，更為適當合法之判決云云。
三、惟查：原審因被告就被訴事實為有罪之陳述，並聽取被告之
    意見後，裁定依簡式審判程序審理，據以判決認定上訴人即
    被告有施用第一級毒品犯行，係依憑被告之自白，及其採尿
    送驗結果，確呈嗎啡、可待因陽性反應，有臺灣臺南地方法
    院檢察署受保護管束人（被告）尿液檢體監管紀錄表、臺灣
    檢驗科技股份有限公司濫用藥物實驗室濫用藥物檢驗報告各
    1 張附卷可稽，堪認被告上開任意性之自白，確與事實相符
    。且被告前因施用毒品案件，經裁定觀察、勒戒，並於93年
    3月19日執行完畢，復於93 年間再因施用毒品案件，經提起
    公訴且由法院判決有期徒刑7 月確定，有臺灣高等法院被告
    前案紀錄表在卷可查。則被告本次再犯施用第一級毒品罪，
    已屬三犯，自應依法追訴處罰。因認被告所為係犯毒品危害
    防制條例第10條第1 項施用第一級毒品罪。被告持有海洛因
    之低度行為，應為施用海洛因之高度行為所吸收，不另論罪
    。核原判決已敘述其所憑證據及其認定之理由。並審酌被告
    前已有施用毒品前科，竟仍不知悔改，再犯本件施用毒品罪
    ，顯見其意志不堅，迄未能知所警惕以戒除毒癮惡習，復參
    酌其所犯施用毒品行為係戕害自己身心健康，尚未嚴重破壞
    社會秩序、侵害他人權益，兼衡被告犯罪後始終坦承犯行，
    非無悔意，暨其學歷、職業、家庭狀況等一切情狀，認檢察
    官就本件具體求處有期徒刑10月，尚屬過重，爰量處有期徒
    刑8 月。從形式上觀察，原判決並無判決違背法令之情形存
    在。
四、按量刑之輕重，係屬事實審法院得依職權自由裁量之事項，
    苟以被告之責任為基礎，復已斟酌刑法第57條各款所列情狀
    而為刑之量定，復未逾越法定刑度，不容任意指為違法（最
    高法院96年台上字第7018號判決意旨參照）。經查，原判決
    已詳細記載其審酌科刑之一切情狀之理由，既未逾越法定刑
    度，又未濫用自由裁量之權限，刑度亦屬妥適，核無不當或
    違法之情形。且被告前經原審法院裁定觀察勒戒處分後，因
    無繼續施用毒品傾向，檢察官乃以93年度毒偵緝字第70、71
    、72號為不起訴處分，有該案不起訴處分書在卷可稽。原判
    決復已敘明審酌科刑之理由，並未因該案不起訴處分書有 3
    個案號而影響量刑。至其犯後按時接受替代療法治療或按時
    前往接受觀護人採尿，迄未驗出毒品反應等情均與本案量刑
    無涉。被告上訴理由徒以原審量刑失之過重為由，而未具體
    指摘或表明原判決有何認定事實錯誤、違背法令或量刑等足
    以影響判決本旨之不當或違法，難謂已具體提出上訴理由。
    揆諸上開說明，本件上訴未敘述具體理由，其上訴不合法，
    應予駁回，並不經言詞辯論為之。
五、依刑事訴訟法第367條前段、第372條，判決如主文。
中    華    民    國   100    年    7     月    20    日
                  刑事第六庭    審判長法  官  董武全
                                      法  官  賴純慧
                                      法  官  林英志
以上正本證明與原本無異。
如不服本判決應於收受送達後10日內向本院提出上訴書狀，其未
敘述上訴理由者，並得於提起上訴後10日內向本院補提理由書（
均須按他造當事人之人數附繕本）「切勿逕送上級法院」。
                                      書記官  魏安里
中    華    民    國   100    年    7     月    20    日